臺灣臺中地方法院刑事判決　　　　　　　100年度易字第842號
公　訴　人　臺灣臺中地方法院檢察署檢察官
被　　　告　黃憶萍
上列被告因詐欺案件，經檢察官提起公訴（99年度偵字第19689
號、100年度偵字第944號）及移送併辦（99年度偵字第24755號
），被告在本院準備程序進行中就被訴事實為有罪之陳述，受命
法官於告知簡式審判程序之旨，並聽取當事人之意見後，本院合
議庭裁定由受命法官獨任依簡式審判程序，判決如下：
    主    文
黃憶萍犯詐欺取財罪，處有期徒刑參月，如易科罰金，以新臺幣
壹仟元折算壹日。又犯詐欺取財罪，處有期徒刑肆月，如易科罰
金，以新臺幣壹仟元折算壹日。應執行有期徒刑陸月，如易科罰
金，以新臺幣壹仟元折算壹日。
    犯罪事實
一、黃憶萍前因詐欺案件，經臺灣臺南地方法院於民國（下同）
    98年5月7日以98年度簡字第812號判決判處有期徒刑6月確定
    ，於同年9月5日入監執行，指揮書執畢日期為99年2月22日
    ，嗣於98年9月18日因徒刑易服社會勞動而停止刑之執行出
    監，社會勞動履行期間為1年，即自98年9月29日至99年9月
    28 日，惟黃憶萍未完成社會勞動之履行，而於99年12月31
    日再度入監，指揮書執畢日期為100年5月30日（尚未構成累
    犯）。詎猶不知悔改，明知其資力不佳，無以支付租賃機車
    之租金，竟為圖取得機車供己代步使用，而基於意圖為自己
    不法所有之詐欺犯意，分別於（一）99年4月10日9時55分許
    ，前往位於臺中市○○區○○街143巷2號由王銘蔚及謝慧萍
    夫妻所經營之「宇眾商行」，佯以向宇眾商行承租車牌號碼
    503-DT X號機車1輛（引擎號碼：LT-022002號，車主登記為
    宇眾商行之負責人謝慧萍），約定租賃期限為1日，時間自
    99年4月10日9時55分起至99年4月11日9時55分止，一日租金
    為新臺幣（下同）350元，黃憶萍並當場繳納1天之租金350
    元，及質押其本人之國民身分證件影本，致使王銘蔚陷於錯
    誤，將上開機車交付予黃憶萍。嗣於99年4月11日9時55分上
    開機車租賃期限屆滿後，王憶萍未依約歸還上開租賃機車，
    並避不見面，經王銘蔚多次撥打黃憶萍所留之電話及以郵局
    存證信函通知，亦均無法與黃憶萍取得聯絡，而追索無著，
    始知受騙，並於99年5月12日向警局報案。迄至99年8月18日
    23時30分許，黃憶萍騎乘上開機車，行經臺中市○區○○街
    2段13號前為警查獲，並經警通知王銘蔚於99年8月19日領回
    上開機車。（二）99年9月11日13時35分許，王憶萍又以相
    同手法，前往位於臺中市○區○○路1段4之1號由謝金華及
    陳婉菁夫妻所經營之「立昌小客車租賃有限公司」（下稱立
    昌公司），佯以向立昌公司承租車牌號碼197-BTY號機車1輛
    （引擎號碼：E390E-116345號，車主登記為立昌公司之負責
    人謝金華），約定租賃期限為1日，時間自99年9月11日13
    時35分起（推算至99年9月12日13時35分止），一日租金為
    400元，黃憶萍當場繳納1天之租金400元，及質押其本人之
    國民身分證件影本，致使陳婉菁陷於錯誤，將上開機車交付
    予黃憶萍。嗣於上開機車租賃期限屆滿（99年9月12日13時
    35分）後，王憶萍未依約歸還上開租賃機車，嗣經立昌公司
    多次聯絡，黃憶萍始於99年9月15日20時許，先至立昌公司
    補繳上開機車租金1500元後即避不見面，嗣經立昌公司多次
    撥打黃憶萍所留之電話，亦無法與黃憶萍取得聯絡，而追索
    無著，始知受騙。嗣於99年9月20日向警局報案，惟上開機
    車迄今尚未尋獲。
二、案經王銘蔚、陳婉菁訴由臺中市警察局（現改制為臺中市政
    府警察局）第三分局報告臺灣臺中地方法院檢察署檢察官偵
    查起訴。
    理    由
一、查本件被告所犯，非死刑、無期徒刑、最輕本刑為3年以上
    有期徒刑之罪，或高等法院管轄第一審之案件，被告於準備
    程序中，就前揭被訴事實為有罪之陳述，經受命法官告以簡
    式審判程序之旨，並聽取被告與公訴人之意見後，本院認無
    不得或不宜改依簡式審判程序進行之處，爰依刑事訴訟法第
    273條之1第1項、第284條之1，經合議庭評議後，裁定本件
    由受命法官獨任進行簡式審判程序，是本件之證據調查，依
    刑事訴訟法第273條之2規定，不受同法第159條第1項、第
    161條之2、第161條之3、第163條之1及第164條至170條規定
    之限制，合先敘明。
二、上開犯罪事實，業據被告於本院準備程序時及審理中均坦承
    不諱，復經告訴人王銘蔚、陳婉菁分別於警詢時及檢察官訊
    問中之指證述無訛。此外，關於犯罪事實欄一、之（一）犯
    行部分：有職務報告、臺中市警察局第三分局扣押筆錄、扣
    押物品目錄表、贓物認領保管單（具領人：王銘蔚、品名：
    503-DTX重機1輛、鑰匙2支）、查獲照片2張、宇眾商行汽機
    車出租合約書、郵局存證信函影本、和解書、臺中市警察局
    車輛協尋電腦輸入單（車號503-DTX重機車）、失車─案件
    基本資料詳細畫面報表（車號503-DTX重機）、車輛詳細資
    料報表（車號503-DTX重機）、查獲現場圖（見中分三偵字
    第0990021276號警卷第1頁、第11至14頁、第16頁、第17頁
    、第20至23頁、第24至27頁、第30頁）、臺中市政府營利事
    業登記證（宇眾商行）、車籍查詢-基本資料詳細畫面（車
    號503-DTX重機車）（見中分六警偵字第0990027673號警卷
    第16、18頁）在卷可稽；關於犯罪事實欄一、之（二）犯行
    部份：有職務報告、臺中市警察局車輛協尋電腦輸入單（車
    號197-B TY重機車）、臺中市警察局第三分局東區分駐所受
    理各類案件紀錄表、受理刑事案件報案三聯單、車號197-BT
    Y重型機車行車執照影本、臺中市政府營利事業登記證（立
    昌小客車租賃有限公司）、小客車租賃契約書、車輛檢驗單
    （見中分三偵字第0990 032593號警卷第3頁、第7至11頁、
    第13頁、第14至15頁）在卷可憑。堪認被告上開自白確與事
    實相符，足以採信。本件事證明確，被告犯行洵堪認定。
三、核被告所為犯罪事實欄一、之（一）（二），均係犯刑法第
    339條第1項之詐欺取財罪。被告前後2次詐欺行為，犯意個
    別，行為互殊，應予分論併處。又被告前雖因詐欺案件，經
    臺灣臺南地方法院於98年5月7日以98年度簡字第812號判處
    有期徒刑6月確定，於同年9月5日入監執行，嗣於同年月18
    日因徒刑易服社會勞動出監，社會勞動履行期間自98年9月
    29日至99年9月28日，惟未構成累犯（嗣被告因未履行社會
    勞動完畢，於99年12月31日再度入監，將於100年5月30日縮
    刑期滿），有臺灣高等法院被告前案紀錄表附卷可憑。爰審
    酌被告素行尚非良好，犯罪時未受有刺激、與被害人間素無
    怨隙、年紀尚輕，竟圖不勞而獲而先後為本案犯行，危害社
    會治安及被害人之權益，所為非是，自應予以相當之非難，
    兼衡被告為高中畢業之智識程度與生活狀況為貧寒（見被告
    警詢調查筆錄受詢問人欄之記載），及犯後坦承犯行，態度
    尚佳，並已賠償被害人王銘蔚之損失而達成和解，復有積極
    和解之誠意卻因現正服刑中而未能與被害人立昌公司達成和
    解等一切情狀，爰分別量處如主文所示之刑及易科罰金之折
    算標準，並定其應執行之刑，以示懲儆。
據上論斷，應依刑事訴訟法第273條之1第1項、第299條第1項前
段，刑法第339條第1項、第41條第1項前段、第51條第5款，刑法
施行法第1條之1第1項、第2項前段，判決如主文。
本案經檢察官戚瑛瑛到庭執行職務。
中    華    民    國    100    年    4    月    12    日
                  刑事第一庭   法  官   廖穗蓁
以上正本證明與原本無異。
如不服本判決應於收受送達後10日內向本院提出上訴書狀，並應
敘述具體理由；其未敘述上訴理由者，應於上訴期間屆滿後20日
內向本院補提理由書（均須按他造當事人之人數附繕本）「切勿
逕送上級法院」。
                               書記官   司立文
中    華    民    國    100    年    4    月    12    日
附錄本案論罪科刑法條全文
刑法第339條第1項：
意圖為自己或第三人不法之所有，以詐術使人將本人或第三人之
物交付者，處5年以下有期徒刑、拘役或科或併科1千元以下罰金
。